臺灣臺南地方法院民事判決
108年度訴字第1824號
原      告  紀榮二  
訴訟代理人  洪千琪律師
被      告  黃國松（即黃仲之繼承人）


            許海玲  

            林黃錦美


            黃國法  


            李黃梅花


            黃英智  

            黃柏翔  

            黃郁文  

            黃淑惠  

            黃昭森  

            林裕源  


            王瑞賢  


            胡淑珠  

            王旻靜  

            王思懿  

            黃王錦蓮

            王麗梅  


            王麗霞  

            王翠圓  

            王素娥  

            王耀欽  

            王耀宗  

            王貴宏  

            王名斌  

            蔡勲隆  

            蔡勳乾  

            許蔡靜卉

            蔡秋菊  

            邱志向  

            邱志強  

            邱志榮  

            邱清吉    籍設高雄市○○區○○○路00號（高       
                  雄○○○○○○○○）


            邱順得  

            邱順福  

            邱春花  

            呂邱春錦

            邱淑嬌  


            鄭陳勝惠


            鄭人瑋  


            鄭維妮  


            鄭維貞  

            鄭筱璉  


            鄭佩宜  


            鄭順昌  


            鄭秋煌  

            黃鄭景花

            鄭毓樺  


            羅鄭春玉

            楊鄭鳳珠


            黃啟財（即黃仲即黃國政之繼承人）


            黃文良（即黃仲即黃國政之繼承人）


            黃文央（即黃仲即黃國政之繼承人）


            黃文忠（即黃仲即黃國政之繼承人）


            邱余木蓮（即邱春雄之繼承人）


            邱惠蘭（即邱春雄之繼承人）


            邱惠絹（即邱春雄之繼承人）


            邱千芬（即邱春雄之繼承人）


            邱光樟（即邱春雄之繼承人）


            邱于真（即邱春雄之繼承人）


            蘇怡蓉（即蘇王秀花之繼承人）



            蘇金連（即蘇王秀花之繼承人）


            蘇于庭（即蘇王秀花之繼承人）


            蘇家均（即蘇王秀花之繼承人）


上列當事人間代位請求分割遺產事件，經本院於民國110年5月6
日言詞辯論終結，判決如下：
    主  文
被告許海玲應就被繼承人許春恭所遺如附表一所示遺產辦理繼承
登記。　
被告邱余木蓮、邱惠蘭、邱惠絹、邱千芬、邱于真、邱光樟應就
被繼承人邱春雄所遺如附表一所示遺產辦理繼承登記。
被告蘇怡蓉、蘇金連、蘇于庭、蘇家均應就被繼承人蘇王秀花所
遺如附表一所示遺產辦理繼承登記。　
被代位人邱清吉與被告黃國松、許海玲、林黃錦美、黃國法、李
黃梅花、黃英智、黃柏翔、黃郁文、黃淑惠、黃昭森、林裕源、
王瑞賢、胡淑珠、王旻靜、王思懿、黃王錦蓮、王麗梅、王麗霞
、王翠圓、王素娥、王耀欽、王耀宗、王貴宏、王名斌、蔡勲隆
、蔡勳乾、許蔡靜卉、蔡秋菊、邱志向、邱志強、邱志榮、邱順
得、邱順福、邱春花、呂邱春錦、邱淑嬌、鄭陳勝惠、鄭人瑋、
鄭維妮、鄭維貞、鄭筱璉、鄭佩宜、鄭順昌、鄭秋煌、黃鄭景花
、鄭毓樺、羅鄭春玉、楊鄭鳳珠、黃啟財、黃文良、黃文央、黃
文忠、邱余木蓮、邱惠蘭、邱惠絹、邱千芬、邱光樟、邱于真、
蘇怡蓉、蘇金連、蘇于庭、蘇家均公同共有被繼承人黃仲所遺留
如附表一所示之遺產，按如附表二所示之應繼分比例分割為分別
共有。
原告其餘之訴駁回。
訴訟費用由原告與被告黃國松、許海玲、林黃錦美、黃國法、李
黃梅花、黃英智、黃柏翔、黃郁文、黃淑惠、黃昭森、林裕源、
王瑞賢、胡淑珠、王旻靜、王思懿、黃王錦蓮、王麗梅、王麗霞
、王翠圓、王素娥、王耀欽、王耀宗、王貴宏、王名斌、蔡勲隆
、蔡勳乾、許蔡靜卉、蔡秋菊、邱志向、邱志強、邱志榮、邱順
得、邱順福、邱春花、呂邱春錦、邱淑嬌、鄭陳勝惠、鄭人瑋、
鄭維妮、鄭維貞、鄭筱璉、鄭佩宜、鄭順昌、鄭秋煌、黃鄭景花
、鄭毓樺、羅鄭春玉、楊鄭鳳珠、黃啟財、黃文良、黃文央、黃
文忠、邱余木蓮、邱惠蘭、邱惠絹、邱千芬、邱光樟、邱于真、
蘇怡蓉、蘇金連、蘇于庭、蘇家均按如附表三所示之比例負擔。
    事實及理由
壹、程序部分：
一、按訴狀送達後，原告不得將原訴變更或追加他訴。但擴張或
    減縮應受判決事項之聲明者、該訴訟標的對於數人必須合一
    確定時，追加其原非當事人之人為當事人者，不在此限，民
    事訴訟法第255條第1項第3款、第5款定有明文。原告起訴時
    原以被繼承人黃仲之全體繼承人為被告，嗣經原告分別以民
    國109年1月8日民事聲請狀、109年1月31日民事補正暨聲請
    狀、109年3月4日民事準備書狀、109年4月23日民事補正暨
    聲請⑵狀、109年6月22日民事補正暨聲請⑶狀、109年7月28日
    民事補正暨聲請⑷狀、109年9月9日民事追加被告暨更正聲明
    狀、109年9月23日民事追加被告暨更正聲明2狀【撤回對黃
    國政（已歿）之起訴，追加黃國政之繼承人黃啟財、黃文良
    、黃文央、黃文忠為被告】、110年1月15日民事追加被告暨
    更正聲明2狀【追加訴之聲明：被告許海玲應就被繼承人許
    春恭所遺如附表一所示土地辦理繼承登記】、110年1月29日
    民事追加被告暨更正聲明3狀【撤回對邱春雄（109年12月21
    日歿）之起訴，追加邱春雄之繼承人邱余木蓮、邱惠蘭、邱
    惠絹、邱千芬、邱于真、邱光樟為被告，並追加訴之聲明：
    被告邱余木蓮、邱惠蘭、邱惠絹、邱千芬、邱于真、邱光樟
    應就被繼承人邱春雄所遺如附表一所示土地辦理繼承登記】
    、110年3月16日民事追加被告暨更正聲明4狀【撤回對蘇王
    秀花（110年1月29日歿）之起訴，追加蘇王秀花之繼承人蘇
    怡蓉、蘇金連、蘇玲玲、蘇于庭、蘇家均為被告，並追加訴
    之聲明：被告蘇怡蓉、蘇金連、蘇玲玲、蘇于庭、蘇家均應
    就被繼承人蘇王秀花所遺如附表一所示土地辦理繼承登記】
    、110年3月18日民事更正聲明5狀【因蘇玲玲非蘇王秀花之
    繼承人而撤回對蘇玲玲之起訴】更正及追加被告如附表二所
    示，並變更訴之聲明為：⒈被告許海玲應就被繼承人許春恭
    所遺如附表一所示土地辦理繼承登記。⒉被告邱余木蓮、邱
    惠蘭、邱惠絹、邱千芬、邱于真、邱光樟應就被繼承人邱春
    雄所遺如附表一所示土地辦理繼承登記。⒊被告蘇怡蓉、蘇
    金連、蘇于庭、蘇家均應就被繼承人蘇王秀花所遺如附表一
    所示土地辦理繼承登記。⒋請求就被告公同共有如附表一所
    示之不動產，依附表二所示之應繼分比例分割為分別共有。
    ⒌訴訟費用由被告按附表二所示之應繼分比例負擔。原告所
    為上開訴之變更、追加，合於前揭規定，應予准許。
二、被告黃國松、許海玲、林黃錦美、黃國法、李黃梅花、黃英
    智、黃柏翔、黃郁文、黃淑惠、黃昭森、林裕源、王瑞賢、
    胡淑珠、王旻靜、王思懿、黃王錦蓮、王麗梅、王麗霞、王
    翠圓、王素娥、王耀欽、王耀宗、王貴宏、王名斌、蔡勲隆
    、蔡勳乾、許蔡靜卉、蔡秋菊、邱志向、邱志強、邱志榮、
    邱清吉、邱順得、邱順福、邱春花、呂邱春錦、邱淑嬌、鄭
    陳勝惠、鄭人瑋、鄭維妮、鄭維貞、鄭筱璉、鄭佩宜、鄭順
    昌、鄭秋煌、黃鄭景花、鄭毓樺、羅鄭春玉、楊鄭鳳珠、黃
    啟財、黃文良、黃文央、黃文忠、邱余木蓮、邱惠蘭、邱惠
    絹、邱千芬、邱光樟、邱于真、蘇怡蓉、蘇金連、蘇于庭、
    蘇家均經合法通知，均未於言詞辯論期日到場，核無民事訴
    訟法第386條所列各款情形，爰依原告之聲請，由其一造辯
    論而為判決。
貳、實體部分：
一、原告起訴主張：
（一）原告為被告邱清吉之債權人，邱清吉積欠原告新臺幣（下
      同）3,500,000元。原告查知邱清吉名下有三筆土地即臺
      南市○○區○○段○00○00○0000號土地(如附表一所示，下稱系
      爭遺產)，惟系爭遺產目前均為公同共有之狀態，無法處
      分，爰依民法242條、第1164條之規定提起本件訴訟，請
      求准予分割。又部分公同共有人死亡，其繼承人未就該公
      同共有人所遺留如附表一所示之土地辦理繼承登記。為此
      ，依民法第242條、土地登記規則第30條、第34條以及第1
      19條規定請求代位辦理繼承登記。
（二）並聲明：
    ⒈被告許海玲應就被繼承人許春恭所遺如附表一所示土地辦
      理繼承登記。
    ⒉被告邱余木蓮、邱惠蘭、邱惠絹、邱千芬、邱于真、邱光
      樟應就被繼承人邱春雄所遺如附表一所示土地辦理繼承登
      記。
    ⒊被告蘇怡蓉、蘇金連、蘇于庭、蘇家均應就被繼承人蘇王
      秀花所遺如附表一所示土地辦理繼承登記。
　　⒋請求就被告公同共有如附表一所示之不動產，依附表二所
      示之應繼分比例分割為分別共有。
　　⒌訴訟費用由被告按附表二所示之應繼分比例負擔。
二、被告之陳述：
（一）被告王素娥、許蔡靜卉均到庭陳述贊同分割等語。
（二）被告黃國松、許海玲、林黃錦美、黃國法、李黃梅花、黃
      英智、黃柏翔、黃郁文、黃淑惠、黃昭森、林裕源、王瑞
      賢、胡淑珠、王旻靜、王思懿、黃王錦蓮、王麗梅、王麗
      霞、王翠圓、王耀欽、王耀宗、王貴宏、王名斌、蔡勲隆
      、蔡勳乾、蔡秋菊、邱志向、邱志強、邱志榮、邱清吉、
      邱順得、邱順福、邱春花、呂邱春錦、邱淑嬌、鄭陳勝惠
      、鄭人瑋、鄭維妮、鄭維貞、鄭筱璉、鄭佩宜、鄭順昌、
      鄭秋煌、黃鄭景花、鄭毓樺、羅鄭春玉、楊鄭鳳珠、黃啟
      財、黃文良、黃文央、黃文忠、邱余木蓮、邱惠蘭、邱惠
      絹、邱千芬、邱光樟、邱于真、蘇怡蓉、蘇金連、蘇于庭
      、蘇家均未於言詞辯論期日到場，亦未提出書狀為任何聲
      明或陳述。
三、得心證之理由：
（一）按分割遺產，性質上為處分行為，如係不動產，依民法第
      759條規定，其繼承人未辦妥繼承登記前，不得為之，且
      不動產之繼承登記，得由任何繼承人為全體繼承人申請為
      公同共有之登記，此觀土地法第73條第1項後段及土地登
      記規則第32條第1項規定甚明。次按債務人怠於行使權利
      時，債權人因保全債權，得以自己之名義，行使其權利，
      民法第242條前段定有明文。而請求法院裁判分割遺產之
      形成權，性質上並非專屬於繼承人之權利，故繼承人有怠
      於行使該形成權時，該繼承人之債權人非不得代位行使之
      。又按繼承人有數人時，在分割遺產前，各繼承人對於遺
      產全部為公同共有；繼承人得隨時請求分割遺產，民法第
      1151條、第1164條本文分別定有明文。又遺產之公同共有
      係以遺產之分割為其終局目的，而以公同共有關係為暫時
      的存在。且在公同共有遺產分割自由之原則下，民法第11
      64條規定，繼承人得隨時請求分割遺產，該條所稱之「得
      隨時請求分割」，依同法第829條及第830條第1項規定觀
      之，自應解為包含請求終止公同共有關係在內，俾繼承人
      之公同共有關係歸於消滅而成為分別共有，始不致與同法
      第829條所定之旨趣相左，庶不失繼承人得隨時請求分割
      遺產之立法本旨（最高法院93年度台上字第2609號判決同
      此見解）。且共有物之分割，依共有人協議之方法行之；
      分割之方法不能協議決定，或於協議決定後因消滅時效完
      成經共有人拒絕履行者，法院得因任何共有人之請求，命
      為下列之分配：一、以原物分配於各共有人。但各共有人
      均受原物之分配顯有困難者，得將原物分配於部分共有人
      。二、原物分配顯有困難時，得變賣共有物，以價金分配
      於各共有人；或以原物之一部分分配於各共有人，他部分
      變賣，以價金分配於各共有人。民法第824條第1項、第2
      項定有明文。查：
    ⒈原告主張其為邱清吉之債權人，邱清吉積欠原告3,500,000
      元，原告查知邱清吉名下有三筆土地即系爭遺產，惟系爭
      遺產目前均為公同共有之狀態，無法處分；又公同共有人
      許春恭、邱春雄、蘇王秀花均已死亡，其繼承人未就該公
      同共有人所遺留如附表一所示之土地辦理繼承登記等情，
      業據其提出高雄地方法院108年1月18日雄院和108司執意
      字第6745號債權憑證、邱清吉之財產清冊、系爭遺產之土
      地登記第一、三類謄本、被告之戶籍謄本、被繼承人黃仲
      之繼承系統、黃識、黃盤、王黃桂、邱黃就、鄭黃田女、
      鄭來旺、鄭來居之除戶謄本、黃識之繼承系統表及其繼承
      人最新戶籍謄本、黃盤之繼承系統表及其繼承人最新戶籍
      謄本、許黃香之繼承系統表及其繼承人最新戶籍謄本、黃
      士君之繼承系統表及其繼承人最新戶籍謄本、林黃秀花之
      繼承系統表及其繼承人最新戶籍謄本、王子昭、王許玉里
      、王瑞周、王子坤、王鄭阿蕋、王子伴、王許金薄、蔡育
      其、蔡王秋玉、邱景齊、邱王秀鑾之戶籍謄本（含除戶謄
      本）、黃國政除戶謄本及其繼承人戶籍謄本、邱春雄除戶
      謄本及其繼承人戶籍謄本、蘇王秀花除戶謄本及其繼承人
      除戶謄本及戶籍謄本、蘇玲玲之戶籍謄本等件為證（訴字
      卷一第23-31、53-89、193-235、251-265、275-301、311
      -409、483-502頁、訴字卷二第43-52、243-250、287-298
      、317頁）。本院並無受理被繼承人邱春雄、蘇王秀花拋
      棄或限定繼承事件，亦有本院民事紀錄科查詢表在卷可稽
      （訴字卷二第251、319、327頁）。又邱清吉確實繼承如
      附表一所示之遺產，有財政部高雄國稅局108年12月19日
      財高國稅鼓服字第1080453322號函附邱清吉之遺產稅申報
      資料在卷足參(訴字卷一第95-171頁)。被告王素娥、許蔡
      靜卉到庭對原告主張上情，並未爭執，而被告黃國松、許
      海玲、林黃錦美、黃國法、李黃梅花、黃英智、黃柏翔、
      黃郁文、黃淑惠、黃昭森、林裕源、王瑞賢、胡淑珠、王
      旻靜、王思懿、黃王錦蓮、王麗梅、王麗霞、王翠圓、王
      素娥、王耀欽、王耀宗、王貴宏、王名斌、蔡勲隆、蔡勳
      乾、許蔡靜卉、蔡秋菊、邱志向、邱志強、邱志榮、邱順
      得、邱順福、邱春花、呂邱春錦、邱淑嬌、鄭陳勝惠、鄭
      人瑋、鄭維妮、鄭維貞、鄭筱璉、鄭佩宜、鄭順昌、鄭秋
      煌、黃鄭景花、鄭毓樺、羅鄭春玉、楊鄭鳳珠、黃啟財、
      黃文良、黃文央、黃文忠、邱余木蓮、邱惠蘭、邱惠絹、
      邱千芬、邱光樟、邱于真、蘇怡蓉、蘇金連、蘇于庭、蘇
      家均、被代位人邱清吉等人對於前揭事實未到庭否認。綜
      合證據調查之結果，堪信原告主張上情為真實。
    ⒉系爭遺產為被繼承人許春恭、邱春雄、蘇王秀花公同共有
      ，其繼承人即被告許海玲（被繼承人許春恭）、被告邱余
      木蓮、邱惠蘭、邱惠絹、邱千芬、邱于真、邱光樟（被繼
      承人邱春雄）、被告蘇怡蓉、蘇金連、蘇于庭、蘇家均（
      被繼承人蘇王秀花）就系爭遺產尚未辦理繼承登記乙節，
      有土地建物查詢資料在卷可參（訴字卷二第83-199頁）。
      又依卷內證據，系爭遺產並無不能分割之情形或有不分割
      之約定，被告許海玲、被告邱余木蓮、邱惠蘭、邱惠絹、
      邱千芬、邱于真、邱光樟、被告蘇怡蓉、蘇金連、蘇于庭
      、蘇家均怠於辦理繼承登記，原告主張其有代位訴請辦理
      繼承登記之必要，自屬有據，應予准許，爰判決如主文第
      1、2、3項所示。
    ⒊原告主張被代位人邱清吉積欠其金錢債權，因邱清吉怠於
      行使請求分割系爭遺產之權利，進而主張代位行使被代位
      人邱清吉請求裁判分割系爭遺產等情，依前開規定，於法
      有據。本院審酌邱清吉之前揭債務情形，而其與其餘被告
      迄今均仍未行使其遺產分割請求權，且系爭遺產於性質上
      、使用上並無不能分割之情事，原告本於代位請求權及遺
      產分割之法律關係，請求將系爭遺產依附表二所示之應繼
      分比例分割為分別所有，為有理由，應予准許，爰判決如
      主文第4項所示。
（二）按請求分割公同共有物之訴，訴訟標的對於全體共有人必
      須合一確定，屬固有必要共同訴訟，原應由同意分割之共
      有人起訴，並以反對分割之其他共有人全體為共同被告，
      當事人適格始無欠缺；惟債權人基於民法第242條規定，
      代位行使債務人之權利，自無再以被代位人（即債務人）
      為共同被告之餘地（臺灣高等法院暨所屬法院107年法律
      座談會民事類提案第12號同此見解）。又按請求分割遺產
      之訴，訴訟標的對於全體共有人（即繼承人）必須合一確
      定，屬固有必要共同訴訟，原應由同意分割之繼承人起訴
      ，並以反對分割之其他繼承人全體為共同被告，當事人適
      格始無欠缺；惟債權人基於民法第242條規定，代位行使
      債務人之權利，自無再以被代位人（即債務人）列為共同
      被告之餘地。且按依民法第242條規定，債權人得代位債
      務人行使之權利，非僅以請求權為限，凡非專屬於債務人
      本身之權利，均得為之。此項代位權行使之範圍，就同法
      第243條但書規定旨趣推之，並不以保存行為為限，凡以
      權利之保存或實行為目的之一切審判上或審判外之行為，
      諸如假扣押、假處分、聲請強制執行、實行擔保權、催告
      、提起訴訟等，債權人皆得代位行使（最高法院107年度
      台上字第92號判決同此見解）。查本件原告以系爭遺產之
      公同共有人為共同被告提起本件訴訟，並主張其為邱清吉
      之債權人，依民法第242條規定代位邱清吉請求辦理遺產
      繼承登記及請求分割遺產之權利，依前揭說明，邱清吉為
      債務人即被代位人，原告提起本件訴訟自無再以被代位人
      即債務人邱清吉列為共同被告之餘地，是原告對於邱清吉
      提起訴訟之部分，應予駁回，爰判決如主文第5項所示。
（三）綜上所述，原告依民法第242條及第1164條之規定，代位
      被代位人邱清吉就被告許海玲、被告邱余木蓮、邱惠蘭、
      邱惠絹、邱千芬、邱于真、邱光樟、被告蘇怡蓉、蘇金連
      、蘇于庭、蘇家均繼承之系爭遺產辦理繼承登記，並代位
      被代位人邱清吉請求其餘被告就系爭遺產，依附表二所示
      應繼分比例分割為分別所有，為有理由，應予准許。原告
      其餘之訴（即原告對邱清吉之起訴部分），則無理由，應
      予駁回。
四、按因共有物分割、經界或其他性質上類似之事件涉訟，由敗
    訴當事人負擔訴訟費用顯失公平者，法院得酌量情形，命勝
    訴之當事人負擔其一部；共同訴訟人，按其人數，平均分擔
    訴訟費用。但共同訴訟人於訴訟之利害關係顯有差異者，法
    院得酌量其利害關係之比例，命分別負擔，民事訴訟法第80
    條之1、第85條第1項分別定有明文。又裁判分割遺產為形成
    訴訟，法院決定遺產分割之方法時，應斟酌何種分割方法較
    能增進共有物之經濟效益，並兼顧兩造之利益，以決定適當
    之分割方法，不受原告聲明之拘束，亦不因何造起訴而有不
    同。而本件代位分割系爭遺產之訴，係由原告以自己名義主
    張代位權，以保全債權為目的而行使債務人邱清吉之遺產分
    割請求權，是公同共有人之間實互蒙其利，故原告請求代位
    裁判分割系爭遺產固有理由，然本件訴訟費用應按如附表三
    所示即原告按所代位之被代位人邱清吉及其餘被告應繼分比
    例負擔，始為公平，爰判決如主文第6項所示。
五、據上論結，原告之訴一部為有理由、一部為無理由，依民事
    訴訟法第385條第1項、第80條之1、第85條第1項，判決如主
    文。
中    華    民    國    110    年    6    月     3    日
                  民事第五庭    法  官  盧亨龍
以上正本係照原本作成。 
如不服本判決，應於送達後20日內，向本院提出上訴狀並表明上
訴理由（須附繕本）。如委任律師提起上訴者，應一併繳納上訴
審裁判費。
中　　華　　民　　國　　110 　年　　6 　　月　　8 　　日
                                書記官  謝婷婷　　　　　　　　　
附表一：   編號 遺產項目 權利範圍   1 臺南市○○區○○段00地號土地 公同共有10000分之270   2 臺南市○○區○○段00地號土地 公同共有10000分之270   3 臺南市○○區○○段0000地號土地 公同共有10000分之271 

附表二：    編號 繼承人 應繼分比例 被繼承人   1 黃國松 各20分之1 黃識   2 許海玲  黃識之女許黃香   3 林黃錦美  黃識   4 黃國法 各25分之1 黃盤   5 李黃梅花     6 黃英智 各100分之1 黃盤之子黃士君   7  黃柏翔     8 黃郁文     9 黃淑惠    10 黃昭森 25分之1 黃盤  11 林裕源 25分之1 黃盤之女林黃秀  12 王瑞賢 150分之1 王黃桂之子王子昭  13 胡淑珠 各450分之1 王黃桂之子王子昭之子王瑞周  14 王旻靜    15 王思懿    16 黃王錦蓮 各150分之1 王黃桂之子王子昭    17 王麗梅    18 王麗霞    19 王翠圓 各120分之1 王黃桂之子王子坤   20 王素娥    21 王耀欽    22 王耀宗    23 王貴宏 各60分之1 王黃桂之子王子伴  24 王名斌    25 蔡勲隆 各120分之1 王黃桂之女蔡王秋玉  26 蔡勳乾    27 許蔡靜卉    28 蔡秋菊    29 邱志向 各90分之1 王黃桂之女邱王秀鑾  30 邱志強    31 邱志榮    32 邱清吉 各35分之1 邱黃就  33 邱順得    34 邱順福    35 邱春花    36 呂邱春錦    37 邱淑嬌    38 鄭陳勝惠 各210分之1 鄭黃田女之子鄭來居  39 鄭人瑋    40 鄭維妮    41 鄭維貞    42 鄭筱璉    43 鄭佩宜    44 鄭順昌 各35分之1 鄭黃田女   45 鄭秋煌    46 黃鄭景花    47 鄭毓樺    48 羅鄭春玉    49 楊鄭鳳珠    50 黃啟財 各80分之1 黃識之子黃國政  51 黃文良    52 黃文央    53 黃文忠    54 邱余木蓮 各210分之1 邱黃就之子邱春雄  55 邱惠蘭    56 邱惠絹    57 秋千芬    58 秋光樟    59 邱于真    60 蘇怡蓉 各90分之1 王黃桂之女蘇王秀花  61 蘇金連    62 蘇于庭 各180分之1  王黃桂之女蘇王秀花之子蘇旭正  63 蘇家均    合計 1分之1  

附表三：   編號 訴訟費用負擔人 訴訟費用負擔比例   1 黃國松 各20分之1   2 許海玲    3 林黃錦美    4 黃國法 各25分之1   5 李黃梅花    6 黃英智 各100分之1   7  黃柏翔    8 黃郁文    9 黃淑惠   10 黃昭森 25分之1  11 林裕源 25分之1  12 王瑞賢 150分之1  13 胡淑珠 各450分之1  14 王旻靜   15 王思懿   16 黃王錦蓮 各150分之1  17 王麗梅   18 王麗霞   19 王翠圓 各120分之1  20 王素娥   21 王耀欽   22 王耀宗   23 王貴宏 各60分之1  24 王名斌   25 蔡勲隆 各120分之1  26 蔡勳乾   27 許蔡靜卉   28 蔡秋菊   29 邱志向 各90分之1  30 邱志強   31 邱志榮   32 原告紀榮二 （代位邱清吉） 各35分之1  33 邱順得   34 邱順福   35 邱春花   36 呂邱春錦   37 邱淑嬌   38 鄭陳勝惠 各210分之1  39 鄭人瑋   40 鄭維妮   41 鄭維貞   42 鄭筱璉   43 鄭佩宜   44 鄭順昌 各35分之1  45 鄭秋煌   46 黃鄭景花   47 鄭毓樺   48 羅鄭春玉   49 楊鄭鳳珠   50 黃啟財 各80分之1  51 黃文良   52 黃文央   53 黃文忠   54 邱余木蓮 各210分之1  55 邱惠蘭   56 邱惠絹   57 秋千芬   58 秋光樟   59 邱于真   60 蘇怡蓉 各90分之1  61 蘇金連   62 蘇于庭 各180分之1   63 蘇家均   合計 1分之1